# 求助陈版主，房地产企业预收停车费，应计入什么科目？

提问人：liuweisheng 时间：2021-04-19 12:33:04
求助陈版主，新金融工具/收入准则情况下，房地产企业预收停车费，应计入什么科目？

回答人：chenyiwei
这个问题应首先判断该交易中是否包含对特定停车位的出租。如果构成租赁的，则适用租赁准则，预收的停车费计入预收账款；如果不包含租赁的，则适用收入准则，作为合同负债处理。